# 请教陈版主，关于应付税款法下所得税费用

提问人：取名好烦 时间：2018-03-28 12:59:39
陈版主，企业采用应付税款法，上期所得税汇算清缴与计提存在差额，一般我们是放在当期所得税费用中，可是当期企业亏损，无需纳税，如果这个差异放入当期所得税费用，导致所得税费用科目出现负数，这样可以吗？谢谢陈版主，百忙中帮忙答复！

回答人：chenyiwei
看该调整金额对报表整体的重要性，以及是否确实“能够提供确凿证据，表明由于重大人为过失或舞弊等原因，未能合理使用前期报表编报时已经存在且能够取得的可靠信息，导致前期会计估计结果未恰当反映当时情况”，即合理区分会计估计变更和前期差错，以及（在构成前期差错的情况下）该差错是否重大。